臺灣基隆地方法院刑事判決　　　　　　　 94年度訴字第953號
公　訴　人　臺灣基隆地方法院檢察署檢察官
被　　　告　甲○○
上列被告因違反毒品危害防制條例案件，經檢察官提起公訴（94
年度毒偵字第2412號），被告為有罪之陳述，本院合議庭裁定由
受命法官獨任以簡式審判程序進行審理，並判決如下：
    主  文
甲○○連續施用第一級毒品，累犯，處有期徒刑拾月，扣案之第
一級毒品海洛因（淨重零點壹肆公克）併同難以析離之分裝袋貳
只，均沒收銷燬之；注射針筒壹支，沒收。
    事  實
一、甲○○前因施用毒品案件，經裁定送觀察、勒戒後，認無繼
    續施用毒品之傾向，由臺灣基隆地方法院檢察署檢察官以88
    年度偵緝字第55號為不起訴處分確定，並於民國88年2 月12
    日釋放。嗣再因施用毒品案件，經觀察、勒戒後，認有繼續
    施用毒品之傾向，改送強制戒治（89年2 月21日停止戒治，
    其後經撤銷停止戒治，執行殘餘戒治期間6 月12日，於89年
    12月13日期滿執行完畢，接續執行後述徒刑），並由上開檢
    察署檢察官以88年度偵字第4785號聲請簡易判決處刑，本院
    改依通常程序審理，而以88年度訴字第633 號判決判處有期
    徒刑8月、5 月，應執行有期徒刑1年確定，於90年11月19日
    縮短刑期執行完畢。又其前於86年間，因犯煙毒案件，經本
    院以86年度訴字第446號判決判處有期徒刑2年、緩刑5 年確
    定，其後經撤銷緩刑入監執行，於92年3月6日縮短刑期假釋
    出監，原預定於92年12月20日假釋期滿，惟經撤銷假釋而自
    92年11月29日起執行殘餘刑期9月14日，於93年9 月3日縮短
    刑期執行完畢。再因施用毒品案件，經本院於94 年8月17日
    ，以94年度訴字第501號判決判處有期徒刑1年，該判決於94
    年9 月12日確定，自94年12月13日起入監執行，目前在監執
    行中。
二、甲○○不思戒除毒癮，竟於上開本院94年度訴字第501 號判
    決宣判即94年8 月17日後，猶基於施用第一級毒品海洛因之
    概括犯意，自94年8月18日起，至同年9月4 日晚間10時許止
    ，在基隆市友人住所、華都飯店等處，以注射針筒施打手臂
    之方式，連續施用第一級毒品海洛因，平均每日施用二次。
    另又基於同時施用第一級毒品海洛因、第二級毒品安非他命
    之犯意，於94年9月3日上午，在基隆市華都飯店內，以將海
    洛因、安非他命混合置入注射針筒內，再施打手臂之方式，
    同時施用海洛因、安非他命一次。為警於94年9月5 日下午3
    時45分許，在基隆市○○路、愛一路口查獲，扣得第一級毒
    品海洛因2 小包（淨重0.14公克）及其所有供施用毒品之注
    射針筒1 支。經警採集其尿液送驗，結果呈海洛因之嗎啡陽
    性反應、甲基安非他命陽性反應，而悉上情。
三、案經基隆市警察局第四分局報告臺灣基隆地方法院檢察署檢
    察官偵查起訴。
    理  由
壹、程序事項
    查本件被告甲○○所犯者非為死刑、無期徒刑、最輕本刑為
    3 年以上有期徒刑之罪或高等法院管轄第一審案件，其於準
    備程序進行中，先就被訴事實為有罪之陳述，經告知其簡式
    審判程序之旨，並聽取公訴人、被告之意見後，本院業已依
    刑事訴訟法第273條之1第1 項之規定，裁定由受命法官獨任
    以簡式審判程序進行本案之審理。
貳、實體事項
一、前揭事實業據被告於本院審理時坦承不諱，並有扣案之第一
    級毒品海洛因2包（淨重0.14公克）、注射針筒1支可憑。而
    被告為警查獲後所採集之尿液檢體，經送請檢驗、複驗，結
    果均呈海洛因之嗎啡陽性反應（由於海洛因在人體內會代謝
    成嗎啡，因此涉嫌海洛因之吸食者，係檢驗其尿液中之嗎啡
    反應）、甲基安非他命陽性反應，有臺灣尖端先進生技醫藥
    股份有限公司94年9 月16日濫用藥物檢驗報告、法務部調查
    局94年12月8 日調科壹字第號0000000000檢驗通知書附卷可
    稽，足見被告自白施用第一級毒品海洛因、第二級毒品安非
    他命之情節，與事實相符，應可採信。又被告前因施用毒品
    案件，經裁定送觀察、勒戒後，認無繼續施用毒品之傾向，
    由臺灣基隆地方法院檢察署檢察官以88年度偵緝字第55號為
    不起訴處分確定，並於88年2 月12日釋放。嗣再因施用毒品
    案件，經觀察、勒戒後，認有繼續施用毒品之傾向，改送強
    制戒治，89年2 月21日停止戒治，其後經撤銷停止戒治，執
    行殘餘戒治期間6 月12日，於89年12月13日期滿執行完畢等
    情，亦有臺灣高等法院被告前案紀錄表、前揭不起訴處分書
    附卷足佐。綜上所陳，本案事證明確，被告於強制戒治執行
    完畢後，5 年以內再犯施用毒品之犯行，堪可認定，應依法
    論科。
二、論罪科刑：
    (一)查海洛因、安非他命分別係毒品危害防制條例所列管之
        第一級、第二級毒品，此為該條例第2條第2項第1 款、
        第2 款所明定；又犯毒品危害防制條例第10條施用毒品
        之罪者，檢察官應聲請法院裁定，令被告入勒戒處所觀
        察、勒戒，經觀察、勒戒後，無繼續施用毒品之傾向者
        ，應即釋放，並由檢察官為不起訴處分，有繼續施用毒
        品之傾向者，則由檢察官先聲請法院裁定令入戒治處所
        施以強制戒治，俟強制戒治期滿，再行釋放，並由檢察
        官為不起訴處分；而依前開規定觀察勒戒或強制戒治執
        行完畢釋放後，5年內再犯施用毒品之罪者，檢察官應
        依法追訴，毒品危害防制條例第20條第1項、第2項、第
        23條第2項分別定有明文。
    (二)核被告於強制戒治執行完畢後，5 年以內再犯施用第一
        級毒品海洛因、第二級毒品安非他命之行為，係犯毒品
        危害防制條例第10條第1 項之施用第一級毒品罪、同條
        第2 項之施用第二級毒品罪。被告持有第一級毒品海洛
        因、第二級毒品安非他命之低度行為，應為施用毒品之
        高度行為所吸收，均不另論罪。查被告於94年9月4日上
        午施用海洛因時，同時施用安非他命乙節，業據其陳明
        在卷，並有前揭尿液檢驗報告可憑，復無其他積極證據
        足資證明被告非同時施用上開二種毒品，依「罪證有疑
        ，利歸被告」之證據法則，應認被告此部分之供述與事
        實相符。則被告該次以一施用毒品之行為，同時施用第
        一級毒品海洛因及第二級毒品安非他命，觸犯構成要件
        不相同之罪名，為想像競合犯，應從一重之施用第一級
        毒品罪處斷。公訴暨論告意旨僅憑被告先前施用毒品之
        前科紀錄，推認被告並非同時施用海洛因、安非他命，
        而認上開二罪應分論併罰云云，容有誤會。又被告先後
        多次單獨施用第一級毒品海洛因，及同時施用第一級毒
        品海洛因、第二級毒品安非他命等犯行，時間緊接，所
        犯係構成要件相同之罪名，顯係基於概括犯意反覆為之
        ，為連續犯，應依刑法第56條之規定，論以一連續施用
        第一級毒品罪，並依法加重其刑。查被告前曾受如事實
        欄所載有期徒刑之執行，此有臺灣高等法院被告前案紀
        錄表附卷可考，其於有期徒刑執行完畢後5 年以內，再
        犯本件最重本刑為有期徒刑以上之刑之罪，為累犯，應
        遞予加重其刑。本院審酌被告犯罪之動機、吸食頻率、
        曾有施用毒品之前科仍不知戒除，惟犯罪後坦承犯行，
        所犯之施用毒品犯行乃戕害自己身心健康，並未危及他
        人，且本次施用毒品期間僅約半個月等一切情狀，量處
        如主文所示之刑。
    (三)末查，扣案白粉（淨重0.14公克），屬毒品危害防制條
        例所明定列管之第一級毒品海洛因，此有法務部調查局
        94年11月18日調科壹字第320003200 號鑑定通知書在卷
        可憑，應併同難以析離之分裝袋2 只，依毒品危害防制
        條例第18條第1 項前段之規定，均宣告沒收銷燬之。另
        扣案之注射針筒1 支為市售一般藥用之物，雖非專供施
        用毒品之器具，此業據本院當庭勘驗無訛（94年12月21
        日審判筆錄參照），然屬被告所有供施打海洛因、安非
        他命所用之物，業據被告供明無誤，爰依刑法第38條第
        1項第2款之規定宣告沒收。
據上論斷，應依刑事訴訟法第273條之1第1項、第299條第1 項前
段，毒品危害防制條例第10條第1項、第2項、第18條第1 項前段
，刑法第11條前段、第56條、第55條、第47條、第38條第1項第2
款，判決如主文。
本案經檢察官乙○○到庭執行職務。
中　　華　　民　　國　　94　　年　　12　　月　　30　　日
                  刑事第五庭法  官　楊皓清
以上正本證明與原本無異。
對於本件判決如有不服，應於收受送達後10日內，向本院提出上
訴書狀，上訴於臺灣高等法院，並按他造當事人之人數附具繕本
。
中　　華　　民　　國　　94　　年　　12　　月　　30　　日
                            書記官　王月娥
附錄論罪法條：
毒品危害防制條例第10條第1項、第2項：
施用第一級毒品者，處6月以上5年以下有期徒刑。
施用第二級毒品者，處3年以下有期徒刑。
